【裁判字號】    90,訴,228
【裁判日期】    900406
【裁判案由】    毒品危害防制條例
【裁判全文】
臺灣臺南地方法院刑事判決                            九十年度訴字第二二八號
    公  訴  人  臺灣台南地方法院檢察署檢察官
    被      告  甲○○
    選任辯護人  林錫恩
                黃俊達
                莊信泰
右列被告因違反毒品危害防制條例案件，經檢察官提起公訴 (八十九年度偵字第一一
０一九號)，本院判決如左：
    主  文
甲○○意圖販賣而持有第二級毒品，處有期徒刑參年。
扣案大麻捲菸貳拾捌支（毛重約玖點捌公克）與藍色、橘色（貳盒）與乳白色ＭＤＭ
Ａ藥片肆盒共伍拾粒沒收銷燬之。扣案書寫「Ｅ」「飯」記錄紙壹紙沒收。
    事  實
一、甲○○民國八十九年八月間，在台北市○○路與辛亥路附近「阿哥哥」舞廳，以
    每包（五十支裝）大麻捲菸新台幣（下同）一萬元與每顆「搖頭丸」｛安非他命
    類製品ＭＤＭＡ【即Ｎ─α─二甲基─3.4─（亞甲二氧基）苯乙基胺Ｎ─α─
    dimethyl─3.4─（methyl enedioxy）phenethylamine】｝五百元代價，向綽號
    「魷魚」者，購買大麻捲菸一包與「搖頭丸」七十顆（有藍色、橘色與乳白色三
    種）後，即於同年九月初攜來台南，匿居於怡平路一四０巷二十七弄三之四號五
    Ｃ房屋內，先自行施用部分大麻、「搖頭丸」，同年月二十四日凌晨，意圖販賣
    前開持有之第二級毒品，乃將大麻捲菸二十八支（八十九年度保安字第四六五號
    九袋，重約九．八公克）與藍色、橘色（二盒）與乳白色ＭＤＭＡ藥片約五十粒
    （八十九年度保安字第四六六號一罐四盒裝）置於其所駕駛ＢＷ─五一一八號小
    客車內，將車停在台南市○○○路六十五號「ＲＸＸ─ＰＵＢ」外，嗣於同日凌
    晨二時四十五分許為警查獲，並扣得甲○○所有前開第二級毒品及書寫「Ｅ」「
    飯」記錄紙一紙。
二、案經台南市警察局移送台灣台南地方法院檢察署檢察官偵查起訴。
    理  由
一、訊據被告甲○○固於警訊、偵查及本院審理中坦承持有前開扣案之第二級毒品不
    諱，惟否認有何意圖販賣第二級毒品犯行，先則對前開毒品之來源及為何持有辯
    稱均不知情，嗣復辯稱前開毒品係伊向綽魷魚以七萬元買的，是要自己施用云云
    。經查，被告於八十九年十二月二日警訊時供稱：「．．．人家要，阿飛再叫我
    拿出來給對方，價錢搖頭丸一顆新台幣捌佰元，大麻參支新台幣壹仟元。」等語
    ，嗣於本院再否認其自白，惟按被告自白須以補強證據證明其確與事實相符，然
    所謂補強證據，並非以證明犯罪構成要件之全部事實為必要，倘其得以佐證自白
    非屬虛構即足，查證人賴建邦、邱威衡即「ＲＸＸ─ＰＵＢ」員工於警訊時均供
    稱據客人陳述被告在店內賣搖頭丸及大麻等情，互參被告八十九年九月十四日本
    院調查時亦供稱認識賴建邦與其無怨隙乙節（見本院八十九年聲羈字第三一一號
    卷第五頁），被告於八十九年十二月二日警訊之自白應屬可信。次查，被告於本
    院審理時供稱扣案之第二級毒品可供其施用半個月之久，前於本院九十年三月十
    六日調查中亦供稱可供其施用二十幾日等語，前開扣案之第二級毒品即非被告幾
    日內可供施用完畢者，何以干冒被警查獲之危險，大量攜帶身邊，顯悖常情，故
    被告所供扣案第二級毒品係供自己施用之辯解，並非可信。是被告意圖販賣前開
    第二級毒品而持有，應可認定。此外，復有扣案大麻捲菸二十八支（八十九年度
    保安字第四六五號九袋，重約九．八公克）與藍色、橘色（二盒）與乳白色ＭＤ
    ＭＡ藥片五十粒（八十九年度保安字第四六六號一罐四盒裝）可證，並經送法務
    部調查局證驗結果大麻捲煙二十八支有大麻成分、ＭＤＭＡ藥片五十粒確含有Ｍ
    ＤＭＡ成分，此有該局八九陸一字第八九０七七八七五號檢驗通知書一紙在卷可
    稽，再者，扣案之記錄紙為其書寫，「Ｅ」代表「搖頭丸」、「飯」代表大麻等
    情，亦經被告供明在卷，被告所辯無非避就之詞，應不足採，其事證明確，被告
    犯行洵堪認定。
二、核被告甲○○所為，係犯毒品危害防制條例第五條第二項意圖販賣而持有第二級
    毒品罪。公訴人認被告係涉犯毒品危害防制條例第四條第二項販賣第二級毒品罪
    ，然訊據被告堅詞否認有何販賣第二級毒品犯行，經查，被告於八十九年九月二
    十四日凌晨二時四十五分許，為警在「ＲＸＸ─ＰＵＢ」外，執行搜索被告所駕
    駛ＢＷ─五一一八號小客車內查獲前開第二級毒品後，經擴大偵辦，均查無買購
    毒品者，又無證據證明其向綽號魷魚販入前開毒品之初即有意圖販賣毒品之事實
    ，公訴人起訴法條尚有未洽，惟其社會基本事實同一，本院自應審理，並變更起
    訴法條。又被告持有毒品之低度行為，為意圖販賣毒品而持有之高度行為所吸收
    ，不另論罪。又被告甫年滿十八歲涉世未深，其犯罪情狀，尚可憫恕，依刑法第
    五十九條規定酌減其刑。爰審酌被告為謀私利，竟意圖販賣毒品有致戕害社會大
    眾身心之危險，品行、目的、手段及犯後態度等一切情狀，量處如主文所示之刑
    ，以示懲儆。至扣案之大麻捲菸二十八支（八十九年度保安字第四六五號九袋，
    重約九．八公克）與藍色、橘色（二盒）與乳白色ＭＤＭＡ藥片五十粒（八十九
    年度保安字第四六六號一罐四盒裝）為第二級毒品，不問屬於何人所有，均應依
    毒品危害防制條例第十八條第一項前段之規定沒收銷燬之。扣案書寫「Ｅ」「飯
    」記錄紙，為被告所有且供犯罪所用之物，依刑法第三十八條第一項第二款沒收
    。另被告扣案六千五百元並無證據足以證明係販毒所得財物，不得為沒收之諭知
    ，附此敘明。
據上論斷，應依刑事訴訟法第二百九十九條第一項前段、第三百條，毒品危害防制條
例第五條第二項、第十八條第一項前段，刑法第十一條前段、第三十八條第一項第二
款、第五十九條，判決如主文。
本案經檢察官高峰祈到庭執行職務
中    華    民    國        九十        年      四      月      六      日
                                  臺灣臺南地方法院刑事第二庭
                                          法  官  鍾  邦  久
右正本證明與原本無異。
如不服本判決，應於判決送達後十日內，向本院提出上訴狀。
                                          書記官  陳  玉  果
中    華    民    國        九十        年      四      月      六      日
附錄法條：
毒品危害防制條例第五條第二項：
意圖販賣而持有第二級毒品者，處五年以上有期徒刑，得併科新臺幣五百萬元以下罰
金。
毒品危害防制條例第十八條第一項前段：
查獲之毒品及專供製造或施用毒品之器具，不問屬於犯人與否，均沒收銷燬之。


司法院資訊處製作；財團法人民間司法改革基金會備份。
